臺灣桃園地方法院刑事判決　　　　　　　　　　　　八十九年度訴字第一七七八號
　　公　訴　人　臺灣桃園地方法院檢察署檢察官
　　被　　　告　乙○○
右列被告因違反槍砲彈藥刀械管制條例案件，經檢察官提起公訴（八十九年度偵字第
一四二七七號），本院判決如左︰
    主  文
乙○○未經許可，持有可發射子彈具有殺傷力之槍枝，處有期徒刑壹年陸月，併科罰
金新臺幣參拾萬元，罰金如易服勞役，以罰金總額與陸個月之日數比例折算。扣案之
仿ＷＡＬＴＨＥＲ廠半自動手槍之改造金屬玩具手槍（槍枝管制編號0000000
000）壹枝（含彈匣）沒收。
    事  實
一、乙○○明知未經許可，不得持有可發射金屬或子彈具有殺傷力之各式槍砲，竟於
    民國八十九年四月五日起不詳時間，自不詳地點取得仿ＷＡＬＴＨＥＲ廠半自動
    手槍改造具有殺傷力之玩具手槍一把（槍枝管制編號0000000000），
    及供上述手槍使用之金屬子彈四顆（未經改造，不具殺傷力），即未經許可而無
    故持有上開槍械並將之藏放在其冒用丙○○名義所承租居住使用之桃園縣桃園市
    ○○路○段一九五號六樓之七出租套房內。嗣於八十九年四月六日晚間十時三十
    分許，在上址為警查獲，並扣得上開改造手槍一把、子彈四顆，及庚○○遭竊之
    信用卡、寅○○、丁○○遭竊之身分證及壬○○遭竊之駕駛執照（偽造文書、收
    受贓物等犯行部分另由台灣板橋地方法院併案審理）。
二、案經桃園縣警察局桃園分局報請台灣桃園地方法院檢察署檢察官偵查起訴。
    理  由
一、訊據被告乙○○矢口否認有何右揭持有改造手槍之犯行，辯稱：查獲地點非伊所
    租用，該槍枝非伊所有云云。然查：
    （一）就上開槍枝之來源，被告初於警訊中供稱：係一名真實姓名年籍不詳之陳
          姓男子所有，並稱上開查獲地點即桃園縣桃園市○○路○段一九五號六樓
          之七出租套房亦係陳姓男子所承租（見八十九年度偵字第五四五五號偵查
          卷第八頁）；嗣於內勤檢察官偵訊時陳稱：槍枝係「邱文聰」的，上開租
          處亦係渠所承租（見同前偵查卷第三十九頁），惟亦無法指出渠年籍、聯
          絡方式；再於本院審理中改稱：槍彈係丑○○所有，查獲地點亦係丑○○
          所承租，由伊當保證人，「（丑○○何時把槍、子彈放這裡？）八九年三
          月左右放的，房子是過年後租的，這間是丑○○跟他朋友一起住的。」、
          「（你如何知道槍、子彈是他放的？）因為之前我的狗託他養，所以我常
          去他家，我有一天看到他從外面帶進來，我跟我姐姐癸○○、朋友辛○○
          我們三人都有看到他把槍、子彈帶回來，我們有打開來看，因為上面寫是
          玩具，我們好奇就打開來看。」（見本院九十年八月七日審理筆錄）。然
          上情復據證人丑○○、癸○○、辛○○均否認在卷（見本院九十年十一月
          六日、九十一年一月八日審理筆錄），則被告前揭所述明顯不實。至於證
          人甲○○、丑○○嗣於本院審理中曾提及該槍彈係「朱讚魁」（或朱鑽魁
          、朱贊魁）所有，被告隨即附和其詞改稱扣案槍彈係「朱讚魁」所有，然
          渠等均無法明確指出「朱讚魁」之真實姓名、年籍及聯絡方式，而經本院
          查詢結果，上開「朱讚魁」（或朱鑽魁、朱贊魁）均無其人，此有法務部
          戶役政系統查詢報表三紙附卷可稽，則被告及證人甲○○、丑○○此部分
          陳述自有可議之處，又證人甲○○、丑○○所陳述該槍枝並非被告所有乙
          節，因證人甲○○係被告乙○○之兄，而甲○○、丑○○二人復自陳經常
          於查獲地點出入，與本案顯有相當利害關係，渠等上開所述顯係迴護被告
          之詞，難以採信。參諸被告就該槍枝來源，前後共陳述陳姓男子、邱文聰
          、己○○、丑○○、「朱讚魁」所有，前後所述不一，並一再更改供詞，
          顯係委責卸詞，亦無可採。
    （二）再者，就上開查獲地點即桃園縣桃園市○○路○段一九五號六樓之七出租
          套房之承租人。被告先後陳述係該陳姓男子所承租，伊不知有無租賃契約
          等語（見八十九年度偵字第五四五五號偵查卷第八頁）；係「邱文聰」租
          的，由伊陪邱文聰去承租，因邱文聰未帶印章，故由伊代為按捺指印等語
          （見同前偵查卷第三十九頁、第七十五頁），除前後不一，顯有隱諱外，
          渠所稱因承租人未帶印章，故由保證人代按指印云云，大違常情，稽之被
          告自稱從事代書業務三年餘，衡情更屬荒繆至極。嗣經台灣桃園地方法院
          檢察署檢察官將該套房之租賃契約書送由內政部警政署刑事警察局為指紋
          鑑定，鑑驗結果該契約中立契約人乙方即「丙○○」所捺之指紋十三枚，
          與被告左拇指指紋相同，有該局八十九年七月三日局紋字第七六九號指紋
          鑑定書一份在卷可稽，並有房屋租賃契約書一份可考，是查獲地點乃被告
          冒用被害人丙○○之名義租用之事實自堪認定。再徵諸證人即同時經警查
          獲之友人戊○○證述：伊當天係應被告之邀，前往該址索取被告乙○○之
          個人資料、證件，以幫其代辦貸款事宜等語（見同前偵查卷第十三頁）；
          證人即同時經警查獲之友人子○○（冒名曾蕙祥）亦證稱：前往該址找被
          告乙○○聊天，並找乙○○之女友等語（見同前偵查卷第十、四十一頁）
          。查該址既存放有被告之證件，復為其邀集友人之處所，而渠女友亦會前
          往該處，準此，上開查獲地點即桃園縣桃園市○○路○段一九五號六樓之
          七出租套房確係被告出面承租，並係實際使用之處所無訛。至於被告雖辯
          稱伊另有承租該址隔壁之套房居住云云，然被告迄全案辯論終結仍無法提
          出該租賃契約，且渠所稱之房間「裡頭很乾淨，一、二件衣服，床上沒有
          床具、家電，像辦公室不像住家」等情，復據證人即查獲之警員顏福村、
          勞勝輝於偵查中證述明確（見八十九年度偵字第一四二七七偵查卷第七十
          七頁），而證人甲○○、丑○○、辛○○均證稱：被告乙○○常在查獲地
          點出入。是被告縱使曾承租查獲地隔鄰之套房，仍無法據此執為其有利之
          認定。
    （三）再同一地點曾於八十九年四月四日下午六時許，為桃園縣警察局中壢分局
          員警查獲毒品及被害人莊偉志、簡建松、楊曉如、徐昌業、吳嘉鈺、劉蓮
          對所有之國民身分證、駕駛執照等物，而並未發現右開槍彈等事實，業經
          證人即員警勞勝輝、顏福村到庭證明屬實，並稱：全部都搜過了，並未發
          現槍械（見八十九年度偵字第一四二七七偵查卷第七十六頁）。然被告當
          天解送歸案後隨即經諭令交保，並即返回查獲地點，並邀同友人戊○○、
          子○○到達該址出租套房內，嗣於八十九年四月六日晚間十時三十分許，
          再經桃園縣警察局桃園分局警員查獲上開改造手槍一把、子彈四顆等情亦
          據證人即查獲警員吳國士、羅勝南、潘金吉、吳藝堅到庭結證屬實（見同
前偵查卷第七十五頁），徵諸前後兩次查獲時間僅隔一日，其間並係由被
          告所使用，堪認上開槍枝應係被告於八十九年四月五日交保後即自不詳地
          點將該槍彈移至於查獲地點自明，準此，自八十九年四月五日交保後不詳
          時間起，至翌日（六日）晚間十時三十分許止，扣案之槍枝自屬被告所持
          有無訛。此外並有具殺傷力仿半自動手槍改造玩具手槍一把扣案可證，而
          上開扣案改造手槍一把及子彈四顆經送請內政部警政署刑事警察局鑑定結
          果：認係仿ＷＡＬＴＨＥＲR廠半自動手槍製造之金屬玩具槍將槍管車通
          而成，機械性能良好，認具殺傷力。又該子彈四顆，認均係玩具手槍用之
          金屬彈殼，未發現改造情形，有該局八十九年四月十七日刑鑑字第四六三
          一七號鑑驗通知書一紙在卷可證。至於上開槍枝經本院送請內政部警政署
          刑事警察局採集指紋鑑定結果，因未採獲可資比對之指紋而無從化驗，然
          因送驗時間（八十九年十二月）距離查獲時間（八十九年四月六日）已有
          八月餘，是上開結果仍難推翻本院前揭對於被告不利之認定，附此敘明。
    （四）綜上所述，被告上開所辯，顯係卸責之詞，不足採信。此外復有搜索扣押
          證明筆錄一紙、照片二張可稽，本件事證明確，被告犯行洵堪認定，應予
          依法論科。
二、核被告乙○○所為係犯槍砲彈藥刀械管制條例第十一條第四項之未經許可，持有
    可發射子彈具有殺傷力之改造玩具手槍罪。按保安處分適用裁判時之法律，刑法
    第二條第二項定有明文，次按槍砲彈藥刀械管制條第十九條第一項對於犯該條例
    第十一條之罪，經判處有期徒刑者，應於刑之執行完畢後赦免後，令入勞動場所
    工作，其期間為三年之規定，業經立法院刪除，並於九十年十一月十四日經總統
    公布，是本案經適用裁判時即修正後槍砲彈藥刀械管制條例之結果，自無另行宣
    告強制工作之問題。爰審酌被告犯罪動機、目的、寄藏槍枝之種類、時間、對社
    會所生危害及犯後態度等一切情狀，量處如主文所示之刑，罰金部分並諭知易服
    勞役之折算標準。
三、扣案之仿ＷＡＬＴＨＥＲ廠半自動手槍改造具有殺傷力之玩具手槍一把（含彈匣
    ，槍枝管制編號0000000000），具有殺傷力，屬違禁物，應依刑法第
    三十八條第一項第一款，宣告沒收。另扣案之子彈四顆，未經改造，不具殺傷力
    ，自無從諭知沒收，附此敘明。
據上論斷，應依刑事訴訟法第二百九十九條第一項前段，槍砲彈藥刀械管制條第十一
條第四項，刑法第十一條前段、第二條第二項、第四十二條第三項、第三十八條第一
項第一款，罰金罰鍰提高標準條例第二條，判決如主文。
本案經檢察官郭靜文到庭執行職務。
中      華      民      國    九十一    年      一      月    二十二    日
                                  臺灣桃園地方法院刑事第一庭
                                      法  官    陳永來
右正本證明與原本無異。
如不服本判決，應於判決送達後十日內向本院提出上訴狀( 應附繕本 )，上訴於
臺灣高等法院。
                                      書記官   洪明媚
中      華      民      國    九十一    年      一      月    二十三    日
槍砲彈藥刀械管制條例第十一條：
未經許可，製造、販賣或運輸第四條第一款所稱其他可發射金屬或子彈具有殺傷力之
各式槍砲者，處五年以上有期徒刑，併科新台幣一千萬元以下罰金。
未經許可，轉讓、出租或出借前項所列槍砲者，處三年以上十年以下有期徒刑，併科
新台幣七百萬元以下罰金。
意圖供自己或他人犯罪之用，而犯前二項之罪者，處無期徒刑或七年以上有期徒刑，
併科新台幣一千萬以下罰金。
未經許可，持有、寄藏或意圖販賣販賣而陳列第一項所列槍砲者，處一年以上七年以
下有期徒刑，併科新台幣七百萬元以下罰金。
第一項至第三項之未遂犯罰之。
